【裁判字號】    97,易,1811
【裁判日期】    970731
【裁判案由】    毒品危害防制條例
【裁判全文】
臺灣板橋地方法院刑事判決              97年度易字第1811號
公  訴  人  臺灣板橋地方法院檢察署檢察官
被      告  甲○○
                    （現另案在臺灣彰化監獄執行）
上列被告因違反毒品危害防制條例案件，經檢察官提起公訴（97
年度毒偵字第4056號），本院訊問被告為有罪陳述後，改依簡式
審判程序審理，並判決如下：
    主  文
甲○○施用第二級毒品，累犯，處有期徒刑柒月。扣案之含有難
以析離之甲基安非他命成分之殘渣袋壹個沒收銷燬之，扣案之吸
管壹支、吸食器壹組、打火機壹個、黑色布包壹個均沒收。
    事  實
一、甲○○前於民國94年間即因施用毒品案件，經臺灣彰化地方
    法院以94年度毒聲字第205 號裁定觀察勒戒，因認無繼續施
    用毒品傾向，而於94年7 月13日執行完畢出監，並經臺灣彰
    化地方法院檢察署檢察官以94年度毒偵字第958 號為不起訴
    處分確定；復於95年間因施用毒品案件，經國防部南部地方
    軍事法院以95年度訴字第28號判處有期徒刑6 月，於95年6
    月23日易科罰金執行完畢。詎仍不知悔改，明知甲基安非他
    命係毒品危害防制條例第2 條第2項 第2 款所定之第二級毒
    品，依法不得施用、持有，竟於上開觀察勒戒執行完畢後，
    基於施用第二級毒品甲基安非他命之犯意，於97年4 月24日
    某時，在臺北縣板橋市○○路269 巷38號2 樓處，以吸食器
    燒烤煙霧施用甲基安非他命一次。嗣經警於翌日（即25日）
    凌晨1 時55分許，在台北縣板橋市○○路291 巷2 弄口處查
    獲，並扣得含有難以析離之甲基安非他命成分之殘渣袋1 個
    、及其所有供施用毒品所有之黑色布包1 個（內含有吸食器
    1 組、吸管1 支、打火機1 個）。經警採尿送驗結果，檢體
    呈甲基安非他命陽性反應，始悉上情。
二、案經臺北縣政府警察局海山分局報告臺灣板橋地方法院檢察
    署檢察官偵查起訴。
    理  由
一、訊據被告甲○○於本院審理中對於上揭事實已坦承不諱，此
    外，被告經警於97年4 月25日清晨3 時30分許採尿送驗結果
    （檢體編號：B0000000號），呈甲基安非他命陽性反應，有
    台灣檢驗科技股份有限公司濫用藥物尿液檢驗報告及檢體編
    號姓名對照表各1 件在卷可查（見97年毒偵字第4056號卷第
    13、29頁）。此外，並有含有難以析離之甲基安非他命成分
    之殘渣袋1 個、黑色布包1 個、吸管1 支、吸食器1 組、打
    火機1 個扣案可佐，復有照片在卷可參（見上開卷第27至30
    頁）。足見被告所為自白與事實相符，而得採為認定之依據
    。次查，被告於94年間因施用毒品案件，經臺灣彰化地方法
    院以94年度毒聲字第205 號裁定觀察勒戒，因認無繼續施用
    毒品傾向，而於94年7 月13日執行完畢出所乙節，有台灣高
    等法院被告前案紀錄表及刑案查註紀錄表各1 件在卷可稽。
    從而，被告於上開觀察勒戒執行完畢後5 年內再犯施用毒品
    犯行，事證已臻明確，堪以認定。
二、按甲基安非他命屬毒品危害防制條例第2 條第2 項第2 款所
    列之第二級毒品，核被告甲○○所為，係犯毒品危害防制條
    例第10條第2 項之施用第二級毒品罪。其施用前後持有甲基
    安非他命之低度行為，為施用之高度行為所吸收，不另論罪
    。次查，被告於95年間因施用毒品案件，經國防部南部地方
    軍事法院以95年度訴字第28號判處有期徒刑6 月，於95年6
    月23日易科罰金執行完畢乙節，亦觀之前述前案記錄表即知
    。被告於上開有期徒刑執行完畢後，5 年內再犯本件有期徒
    刑以上之罪，為累犯，應依刑法第47條第1 項之規定加重其
    刑。本院審酌被告前已有施用毒品紀錄，竟又為本件犯行，
    顯見其未知戒除毒癮，意志力薄弱，並考量施用毒品乃自戕
    行為，所生危害非鉅，暨被告坦承施用毒品犯行之犯後態度
    等一切情狀，量處如主文所示之刑。至扣案之殘渣袋1 個，
    含有難以析離之甲基安非他命成分，已如前述，應以毒品視
    之，爰依毒品危害防制條例第18條第1 項前段之規定宣告沒
    收銷燬之；至扣案之黑色布包1 個、吸管1 支、吸食器1 組
    、打火機1 個，則均為被告所有供本件施用毒品所用之物，
    應依刑法第38條第1 項第2 款之規定宣告沒收。
三、末按「除被告所犯為死刑、無期徒刑、最輕本刑為三年以上
    有期徒刑之罪或高等法院管轄第一審案件者外，於前條第一
    項程序進行中，被告先就被訴事實為有罪之陳述時，審判長
    得告知被告簡式審判程序之旨，並聽取當事人、代理人、辯
    護人及輔佐人之意見後，裁定進行簡式審判程序」，刑事訴
    訟法第273 條之1 第1 項定有明文。查本件被告涉犯之毒品
    危害防制條例第10條第2 項之施用毒品罪，法定本刑並非最
    輕本刑為3 年以上有期徒刑之罪，且被告於本院準備程序期
    日中已就被訴事實為有罪之陳述，經告知被告簡式審判程序
    之旨後，被告及公訴人對於本件改依簡式審判程序審理亦均
    表示無意見，是本院即依前揭刑事訴訟法規定，裁定本件進
    行簡式審判程序，附此敘明。
據上論斷，應依刑事訴訟法第273 條之1 第1 項、第299 條第1
項前段，毒品危害防制條例第10條第2 項、第18條第1 項前段，
刑法第11條前段、第47條第1 項、第38條第1 項第2 款，判決如
主文。
本案經檢察官馬凱蕙到庭執行職務。
中    華    民    國    97    年    7     月    31    日
                  刑事第十四庭  法  官  汪怡君
上列正本證明與原本無異。
如不服本判決，應於送達後十日內敘明上訴理由，向本院提出上
訴狀。
                                書記官  李郁禎
中    華    民    國    97    年    7     月    31    日
附錄本案論罪科刑法條全文：
毒品危害防制條例第10條：
施用第一級毒品者，處六月以上五年以下有期徒刑。
施用第二級毒品者，處三年以下有期徒刑。


司法院資訊處製作；財團法人民間司法改革基金會備份。
